臺灣高等法院刑事裁定　　　　　　　　　　　　　　九十一年度毒抗字第一八九號
　　抗　告　人
　　即　被　告　甲○○
右列抗告人因違反毒品危害防制條例案件，不服臺灣台北地方法院九十一年三月十一
日裁定（九十一年度毒聲字第四八○號）提起抗告，本院裁定如左：
    主  文
抗告駁回。
    理  由
一、聲請意旨如附件聲請書所載。
二、原法院裁定意旨略以：被告雖於偵查中否認有施用海洛因之犯行，惟其尿液經送
    檢驗結果，呈嗎啡陽性反應，有台北市立療養院煙毒尿液檢驗報告書在卷可稽；
    且扣案之毒品二包確含海洛因成分，亦有法務部調查局鑑定通知書、台北市政府
    警察局大安分局查獲涉嫌毒品危害防制條例毒品初步鑑驗報告單附卷可憑，並有
    第一級毒品海洛因二包（合計淨中二．四○公克）及分裝吸管一支扣案可證，是
    被告所辯顯不足採，其施用第一級毒品之犯行堪以認定。
三、本件抗告意旨略以：抗告人於於九十年十月三日確實並無施用第一級毒品海洛因
    ，因此尿液不可能呈嗎啡陽性反應，抗告人質疑尿液檢驗結果，甚至是否有遭人
    為調換尿液，故一再否認有施用第一級毒品海洛因之犯行，請求複驗尿液，又警
    方係在抗告人往處之巷口等抗告人，然後就提出毒品海洛因二包及分裝吸管乙支
    ，聲稱是在抗告人住處所查獲，扣案毒品海洛因二包及分裝吸管乙支，並非抗告
    人所有云云。
四、經查：抗告人甲○○於九十年十月三日為警採尿前二十六小時內某時，在不詳地
    點施用第一級毒品海洛因，為警於九十年十月三日十六時三十分許持搜索票前往
    其住處搜索時，在臺北市○○區○○路三十六巷巷口當場查獲被告，並在其身上
    衣服口袋內起出第一毒品海洛因二包（合計淨重二點四０公克）及分裝吸管乙支
    ，經警採其尿液，送台北市立療養院煙檢驗結果，呈嗎啡陽性反應，嗣本院送請
    法務部調查局複驗結果，亦呈嗎啡陽性反應，有台北市立療養院九十年十月十二
    日煙毒尿液檢驗報告書、法務部調查局九十一年五月二十日調科壹字第○九一○
    ○二六一八五○號鑑驗通知書各一紙在卷可稽。且扣案之毒品二包確含海洛因成
  分，復有法務部調查局鑑定通知書、台北市政府警察局大安分局查獲涉嫌毒品危
    害防制條例毒品初步鑑驗報告單附卷可證，抗告人確有施用毒品犯行堪予認定，
    原審因依毒品危害防制條例第二十條第一項及觀察勒戒處分執行條例第三條第一
    項、第二項規定，裁定抗告人送勒戒處所觀察、勒戒，核無不當，抗告意旨所稱
    並無施用第一級毒品海洛因，質疑尿液檢驗結果云云，為無理由，應予駁回。
五、據上論斷，依刑事訴訟法第四百十二條，裁定如主文。
中      華      民      國      九十一      年    五    月      三十    日
                            臺灣高等法院刑事第二十一庭
                                審判長法  官  葉  騰  瑞
                                      法  官  江  國  華
                                      法  官  莊  明  彰
右正本證明與原本無異。
不得再抗告。
                                      書記官  廖  嫣  雯
中      華      民      國      九十一      年    五    月      三十一  日
